臺灣花蓮地方法院刑事判決　　　　　　　　　　　　　　九十一年度易字第九二號
　　公　訴　人　臺灣花蓮地方法院檢察署檢察官
　　被　　　告　戊○○
　　　　　　　　乙○○
右列被告因竊盜案件，經檢察官提起公訴（九十一年度偵字第五０一號），本院判決
如左：
    主  文
戊○○、乙○○共同攜帶兇器竊盜，各處有期徒刑陸月，如易科罰金均以參佰元折算
壹日。
扣案之檳榔刀壹把，沒收。
    事  實
一、戊○○、乙○○共同基於意圖為自己不法所有之犯意聯絡，於九十一年一月二十
    八日上午十時許，由戊○○駕駛ＨＱ─六五四六號自小貨車，搭載乙○○，持戊○○所有客觀上可供兇器使用之伸縮長柄檳榔刀乙把，前往花蓮縣萬榮鄉○○段
    九四四號土地，以檳榔刀割取丙○○所有之檳榔二百十把，約一萬五千餘顆。得
    手後，適為巡視檳榔園之甲○○、丁○○發覺駕車逃逸，旋為丁○○記下車號報
    警循線查獲，並扣得戊○○所有已供竊盜用之檳榔刀乙把。
二、案經花蓮縣警察局鳳林分局移送臺灣花蓮地方法院檢察署檢察官偵查起訴。
    理  由
一、訊據被告戊○○、乙○○均矢口否認有右揭犯行，均辯稱：並未偷割被害人丙○○之檳榔，僅係到山上尋找戊○○所僱用的割草工人等語。經查，右揭事實，業
    據被害人丙○○於警訊時及審判中指述綦詳，並經證人甲○○、丁○○於警訊時
    及審判中證述屬實，且有贓證物品認領保管收據二紙、他項權利證明書乙紙、照
    片十二幀、勘驗筆錄乙紙附卷，及檳榔刀乙把扣案可稽，事證明確，被告所辯不
    足採信，犯行勘以認定。
二、核被告戊○○、乙○○所為，均係犯刑法第三百二十一條第一項第三款攜帶兇器
    加重竊盜罪。被告二人間，就前開犯行，有犯意聯絡及行為分擔，均為共同正犯
    。爰審酌被告二人犯罪之手段、目的、所造成之損害及犯罪後否認犯行態度不佳
    等一切情狀，分別量處如主文所示之刑，並均諭知易科罰金之折算標準。扣案之
    檳榔刀一把，為被告戊○○所有，已供行竊所用之物，業據被告戊○○、乙○○
    供明在卷，依法宣告沒收。
三、據上論結，應依刑事訴訟法第二百九十九條第一項前段，刑法第二十八條、第三
    百二十一條第一項第三款、第四十一條第一項前段、第三十八條第一項第二款，
    罰金罰鍰提高標準條例第二條，判決如主文。
本案經檢察官李傳候到庭執行職務
中　　　華　　　民　　　國　　九十一　　年　　　七  　　月　　    十　  日
                              臺灣花蓮地方法院刑事庭
                              法　　官  湯  文  章
右正本證明與原本無異。
如對本判決不服，應於送達後十日內，向本院提出上訴狀。（應抄附繕本）
                              法院書記官
中　　　華　　　民　　　國　　九十一　　年　　　七  　　月　　    十　  日
附錄本判決論罪之法律條文
刑法第三百二十一條第一項：
犯竊盜罪而有左列情形之一者，處六月以上、五年以下有期徒刑：
第三款  攜帶兇器而犯之者。
